臺灣高等法院刑事判決　　　　　　93年度上重更(一)字第47號
　　上　訴　人　臺灣板橋地方法院檢察署檢察官
　　上　訴　人
　　即　被　告　戊○○
　　選任辯護人　李長生律師
　　上　訴　人
　　即　被　告　乙○○
　　選任辯護人　王偉凡　律師
　　上　訴　人
　　即　被　告　丙○○
　　選任辯護人　羅秉成　律師
　　　　　　　　魏順華　律師
　　上　訴　人
　　即　被　告　辛○○
　　被　　　告　壬○○
　　右二人共同
　　選任辯護人　黃丁風　律師
　　　　　　　　黃敬唐　律師
上列上訴人因被告毒品危害防制條例案件，不服臺灣板橋地方法
院91年度重訴字第28號，中華民國92年6 月25日第一審判決（起
訴案號：臺灣板橋地方法院檢察署91年度偵字第12089 號），提
起上訴，經判決後，由最高法院第一次發回更審，本院判決如下
：
    主  文
原判決關於戊○○、乙○○、丙○○、辛○○、壬○○部分撤銷
。
戊○○共同連續運輸第一級毒品，處無期徒刑，褫奪公權終身。
扣案之海洛因磚壹佰玖拾捌塊（驗後淨重計柒萬零肆佰玖拾陸點
壹零公克，供研究領用後淨重計柒萬零肆佰陸拾伍點參陸公克）
沒收銷燬，如附表一所示之物沒收；犯罪所得之財物新臺幣伍佰
萬元均沒收，如全部或一部不能沒收時，以其財產抵償之。乙○○共同連續運輸第一級毒品，處無期徒刑，褫奪公權終身。扣案
之海洛因磚壹佰玖拾捌塊（驗後淨重計柒萬零肆佰玖拾陸點壹零
公克，供研究領用後淨重計柒萬零肆佰陸拾伍點參陸公克）沒收
銷燬，如附表一所示之物沒收；犯罪所得之財物新臺幣伍佰萬元
均沒收，如全部或一部不能沒收時，以其財產抵償之。
丙○○共同連續運輸第一級毒品，處無期徒刑，褫奪公權終身。
扣案之海洛因磚壹佰玖拾捌塊（驗後淨重計柒萬零肆佰玖拾陸點
壹零公克，供研究領用後淨重計柒萬零肆佰陸拾伍點參陸公克）
沒收銷燬，如附表一所示之物沒收；犯罪所得之財物新臺幣伍佰
萬元均沒收，如全部或一部不能沒收時，以其財產抵償之。
辛○○共同連續運輸第一級毒品，累犯，處無期徒刑，褫奪公權
終身。扣案之海洛因磚壹佰玖拾捌塊（驗後淨重計柒萬零肆佰玖
拾陸點壹零公克，供研究領用後淨重計柒萬零肆佰陸拾伍點參陸
公克）沒收銷燬，如附表一所示之物沒收；犯罪所得之財物新臺
幣伍佰萬元均沒收，如全部或一部不能沒收時，以其財產抵償之
。
壬○○共同連續運輸第二級毒品，處有期徒刑玖年，褫奪公權陸
年。扣案之海洛因磚壹佰玖拾捌塊（驗後淨重計柒萬零肆佰玖拾
陸點壹零公克，供研究領用後淨重計柒萬零肆佰陸拾伍點參陸公
克）沒收銷燬，如附表一所示之物沒收；犯罪所得之財物新臺幣
柒佰萬元均沒收，如全部或一部不能沒收時，以其財產抵償之。
    事  實
一、乙○○前因犯走私案，經臺灣宜蘭地方法院判處有期徒刑七
    月，再經本院、最高法院分別於判決駁回上訴確定，而於八
    十五年十二月二十八日執行完畢（不構成累犯）。辛○○前
    曾因犯傷害案，經臺灣基隆地方法院判處有期徒刑四月，而
    於八十六年七月十一日易科罰金執行完畢。
二、戊○○於九十一年二、三月間，受綽號「文龍」之不詳姓名
    成年男子之託尋找走私毒品入境管道，乃將此情告知辛○○
    ；辛○○因之前購買「順吉發號」漁船（船主登記案外人己○○名義，機器老舊須常修復），而深受負債數百萬元之苦
    ，遂同意為之載運毒品，旋並商請王建成（另案偵辦）駕駛
    「也來號」漁船，商請壬○○看顧ＳＳＢ無線電台及接聽衛
    星電話，商請乙○○處理近海接駁事宜；乙○○再覓得其堂
    弟丙○○負責駕駛「協滿十八號」漁船至公海接運毒品。戊○○、辛○○、王建成、壬○○、乙○○、丙○○（戊○○
    、辛○○、壬○○、乙○○、丙○○運送第二級毒品部分均
    未經起訴，惟其中壬○○此部分之行為為後述犯罪事實四所
    載犯行之起訴效力所及）均明知安非他命及ＭＤＭＡ（俗稱
    搖頭丸或快樂丸）分別係經行政院公告屬八十七年五月二十
    日公布施行，於同年五月二十二日生效之毒品危害防制條例
    第二條第二項第二款所規定之第二級毒品，不得運輸及持有
    ，且係經行政院公告之管制進出口物品，不得私運管制物品
    進口，竟仍與綽號「文龍」之不詳姓名成年男子，共同基於
    走私、運輸第二級毒品安非他命及ＭＤＭＡ之犯意聯絡，戊○○、壬○○並基於概括之犯意，由綽號「文龍」之不詳姓
    名成年男子負責以新臺幣（下同）一百萬元之代價委託辛○○運送毒品入境，戊○○負責居間聯絡貨主與運送人，辛○○負責策劃，王建成負責駕駛「也來號」漁船至北韓載運毒
    品，乙○○負責居間聯絡「也來號」漁船、「協滿十八號」
    漁船之接駁，壬○○負責看顧ＳＳＢ無線電台接聽衛星電話
    以告知相互船隻之位置，丙○○則負責駕駛「協滿十八號」
    漁船至公海接運毒品，商議已定。旋於九十一年五月八日二
    十三時十分許，由王建成以三十萬元之代價駕駛「也來號」
    漁船（其上有不知情之大陸船工陳錦德、汪亞福），約於同
    年月十三日十五時許，抵達北韓海域北緯三十八度三十分、
    東經一二四度附近，自另一艘船頭側邊寫有韓文之灰色鐵殼
    船上接獲並載運安非他命及ＭＤＭＡ（原由辛○○駕駛其所
    有之「順吉發號」漁船欲至北韓海域載運安非他命及ＭＤＭ
    Ａ入台，但因「順吉發號」漁船中途發生故障，而被迫返港
    員證（未變造或偽造）隨船押運，並以十萬元之代價委請壬○○負責以ＳＳＢ高頻漁業無線電台從事海上無線電聯繫事
    宜。嗣於「也來號」漁船返港中途，再由乙○○安排由丙○○所駕駛之「協滿十八號」漁船在北緯二十六度三十分、東
    經一二三度三十分附近海域，將上開毒品接駁載運於九十一
    年五月二十二日二十一時五十五分許返港，交付乙○○轉交
    予綽號「文龍」之不詳姓名成年男子，而共同走私、運輸上
    開毒品入台；戊○○則另自貨主取得一百萬元之款項。
三、戊○○又於九十一年五月下旬間，受劉自彬（由檢察官另案
    偵辦）及綽號「文龍」之不詳姓名成年男子之託尋找走私毒
    品海洛因入境管道，並由辛○○另邀得呂基萬（已經判決確
    定）駕駛「順吉發號」漁船；戊○○、辛○○、呂基萬、壬○○、乙○○、丙○○均明知海洛因、安非他命及ＭＤＭＡ
    （俗稱搖頭丸或快樂丸）分別係經行政院公告屬八十七年五
    月二十日公布施行，於同年五月二十二日生效之毒品危害防
    制條例第二條第二項第一、二款所規定之第一、二級毒品，
    不得運輸及持有，且係經行政院公告之管制進出口物品，不
    得私運管制物品進口，竟仍與劉自彬及綽號「文龍」之不詳
    姓名成年男子，共同基於走私、運輸第一級毒品海洛因（其
    中呂基萬、壬○○僅知係二級毒品安非他命或ＭＤＭＡ）之
    犯意聯絡，及概括犯意（壬○○承前運送第二級毒品之概括
    犯意，呂基萬基於運送第二級毒品之概括犯意），由劉自彬
    及綽號「文龍」之不詳姓名成年男子負責出資運送費用二百
    萬元，戊○○負責居間聯絡貨主與運送人，辛○○負責策劃
    ，呂基萬負責駕駛「順吉發號」漁船至北韓載運毒品，乙○○負責居間聯絡「順吉發號」漁船、「協滿十八號」漁船之
    接駁，壬○○負責看顧ＳＳＢ無線電台接聽衛星電話以告知
    相互船隻之位置，丙○○則負責駕駛「協滿十八號」漁船至
    公海接運毒品，商議已定。由呂基萬於九十一年五月二十六
    日十二時五十分許，以五十萬元之代價（含油料、船上伙食
    及船員薪資等費用在內），受雇駕駛「順吉發號」漁船至北
    韓海域載運第一級毒品海洛因四大箱（數量不詳），且以每
    次十萬元之代價，委請壬○○負責以ＳＳＢ高頻漁業無線電
    台從事海上無線電聯繫事宜，嗣於「順吉發號」漁船返港中
    途，再由辛○○找乙○○安排由丙○○所駕駛之「協滿十八
    號」漁船將上開毒品接駁載運返港交付乙○○，由乙○○駕
    駛由辛○○所提供車牌號碼為ＡＷ─七三七二號之白色自用
    小客車（該車係由辛○○提供案外人周德利之國民
    戊○○，而由戊○○以七萬元之代價代辛○○購得，並將車
    主登記為周德利名義，平時由辛○○使用）將上開毒品接駁
    載運至基隆市某地轉交予劉自彬、「阿龍」；戊○○則另自
    貨主取得一百萬元之款項。
四、戊○○又於九十一年六月間，受劉自彬（由檢察官另案偵辦
    ）及綽號「文龍」之不詳姓名成年男子之託尋找走私毒品海
    洛因入境管道，乃與壬○○承前運送第二級毒品之概括犯意
    ，並由辛○○另邀得呂基萬駕駛「順吉發號」漁船；戊○○
    、辛○○、呂基萬、壬○○、乙○○、丙○○均明知海洛因
    、安非他命及ＭＤＭＡ（俗稱搖頭丸或快樂丸）分別係經行
    政院公告屬八十七年五月二十日公布施行，於同年五月二十
    二日生效之毒品危害防制條例第二條第二項第一、二款所規
    定之第一、二級毒品，不得運輸及持有，且係經行政院公告
    之管制進出口物品，不得私運管制物品進口，竟仍與劉自彬
    及綽號「文龍」之不詳姓名成年男子，共同基於走私、運輸
    第一級毒品海洛因（其中呂基萬、壬○○僅知係二級毒品安
    非他命或ＭＤＭＡ）之犯意聯絡，由劉自彬及綽號「文龍」
    之不詳姓名成年男子負責出資運送費用二百萬元，戊○○負
    責居間聯絡貨主與運送人，辛○○負責策劃，呂基萬負責駕
    駛「順吉發號」漁船至北韓載運毒品，乙○○負責居間聯絡
    「順吉發號」漁船、「協滿十八號」漁船之接駁，壬○○負
    責看顧ＳＳＢ無線電台接聽衛星電話以告知相互船隻之位置
    ，丙○○則負責駕駛「協滿十八號」漁船至公海接運毒品，
    商議已定。由辛○○於九十一年六月十七日（起訴書誤載為
    十六日）十三時許，提供其所有「順吉發號」漁船，並以五
    十萬元之代價（含油料、船上伙食及船員薪資等費用在內）
    ，指派船長呂基萬駕駛「順吉發號」漁船（其上有不知情之
    翁西祈、郭清和及另一名大陸船工陳錦德），自臺北縣萬里
    鄉瑪鋉漁港出港後駛往北韓海域方向，而於同年六月二十一
    日某時許抵達北韓海域北緯三十八度、東經一二五度附近，
    並自北韓砲艇上接獲第一級毒品海洛因三箱（係海洛因磚一
    百九十八塊，驗後淨重計七萬零四百九十六．一０公克，供
    研究領用後淨重計七萬零四百六十五．三六公克），而將上
    開毒品載運返航，並由呂基萬以「順吉發號」漁船之ＳＳＢ
    高頻漁業無線電台或衛星行動電話通知壬○○已接獲毒品，
    再由壬○○以行動電話轉知辛○○（計有二具，另一具置於
    「順吉發號」漁船上，均由辛○○以案外人周德利之名義申
    請使用）直接撥打給置於「順吉發號」漁船上之另一台ＳＳ
    Ｂ高頻漁業無線電台或另一具衛星行動電話，而與呂基萬從
    事海上無線電聯繫事宜，再由辛○○以行動電話聯繫乙○○
    ，乙○○再指示丙○○於同年六月三十日十三時十分許駕駛
    「協滿十八號」漁船（其上有丙○○及另五名大陸船工王建
    安、劉宗桂、劉飛、王俊輝、謝東麗）出港並跟隨作業漁
    船群從基隆深澳漁港出海，而於同年七月一日九時許，在澎
    佳嶼北方海域北緯二十六度十五分、東經一二二度十五分附
    近，把上開毒品從「順吉發號」漁船上接駁過來（呂萬基所
    駕駛之「順吉發號」漁船則逕自返航），並將上開毒品載運
    返港，且由丙○○以行動電話通知乙○○在陸地上等待接運
    上開毒品，乙○○即於同年七月二日凌晨三時四十分許，駕
    駛車牌號碼為三Ｎ─七八六八號之黑色自用小客車（車主登
    記案外人林阿花名義），並利用不知情之少年黃ＯＯ、曾Ｏ
    Ｏ（其中少年曾ＯＯ綽號阿角，以上二人均為同案被告，均
    經臺灣基隆地方法院少年法庭裁定不付審理）駕駛上開車牌
    號碼為ＡＷ─七三七二號之白色自用小客車前往深澳漁港，
    嗣於同日凌晨三時四十五分許，「協滿十八號」漁船進入深
    澳漁港，上開二輛自用小客車於漁船停靠處接運上開毒品後
    ，正欲離開港區時，適為警超車包夾，而於該日凌晨四時十
    五分許，在基隆市○○○路五十七號前順利攔截接運上開毒
    品之二輛自用小客車，並在車牌號碼為ＡＷ─七三七二號之
    白色自用小客後車廂內扣得上開毒品及乙○○所有之行動電
    話三具，並當場逮捕乙○○及不知情之少年黃ＯＯ（另一不
    知情之少年曾ＯＯ見警方來即逃逸），且繼而循線查獲「順
    吉發號」漁船船長呂萬基、「協滿十八號」漁船船長丙○○
    、劉自彬、「阿龍」、戊○○、辛○○、壬○○，並在基隆
    市○○路八十號十五樓之一辛○○所租住且由壬○○負責駐
    所及從事海上或衛星行動電話聯繫事宜之聯絡地點、基隆市
    ○○○路五十七之七號二樓乙○○住處、臺北市○○區○○
    街二０一巷三弄十二號戊○○住處分別扣得如附表一所示供
    前開運輸毒品入境所用之物，及非供本件犯罪所用之附表三
    所示之物及丙○○所使用為其父丁○○所有之行動電話（含
    門號0000000000）一具、ＳＳＢ高頻漁業無線電
    台二台。
五、案經內政部警政署刑事警察局移送臺灣板橋地方法院檢察署
    檢察官偵查起訴及移送併辦。
    理  由
一、訊據被告乙○○、丙○○、辛○○、壬○○均否認有走私、
    運輸毒品之犯行，被告乙○○辯稱：伊不知所載運之物係第
    一級毒品海洛因，辛○○告訴伊係ＭＤＭＡ，伊係於九十一
    年七月二日及九十一年七月十一日警方借提時，曾遭警察趙
    家輝、甲○○恐嚇要將伊女友收押，且遭警毆打刑求但未成
    傷，復於九十一年七月十六日警方借提時，遭警刑求但未成
    傷，伊才會自白等語。被告丙○○辯稱：伊不知所載運之物
    係第一級毒品海洛因，乙○○告訴伊係韓國人蔘云云。被告
    辛○○辯稱：伊不知所載運之物係第一級毒品海洛因，戊○○告訴伊係ＭＤＭＡ等語。被告壬○○辯稱：伊不知辛○○
    所載運之物係第一級毒品海洛因，伊只是猜測可能是ＭＤＭ
    Ａ云云。至於被告戊○○在本院審理中則否認有連續犯行，
    辯稱：只有被查獲這次而已；且伊於九十一年七月九日檢察
    官偵查中經警方借提訊問時，經檢察官同意，於該署追查同
    案被告劉自彬、「阿龍」等人涉嫌販賣及運輸毒品案件中，
    供述與該案案情有重要關係之犯罪事證，因而使檢察官得以
    追訴共犯劉自彬販賣及運輸毒品之犯嫌，依證人保護法第十
    四條之規定，應減輕其刑等語。惟查：
  (一)被告於警訊中已供承不諱：
    1.被告戊○○於警詢時供稱: 辛○○問我是否有走私「藥」
      的貨源管道，應該是在今年（九十一年）的二、三月左右
      ，我有一個綽號叫「文龍」的朋友，告訴我有安非他命要
      走私來台，要我去找載運毒品的漁船並詢問是否有人要做
      ，我就把這個訊息告訴了辛○○，他就同意並去安排漁船
      ，由他負責安排毒品載運過程，我就負責和毒品貨主「文
      龍」及辛○○聯絡，而辛○○的弟弟壬○○則負責以無線
      電和海上載運及接駁毒品的漁船聯絡；第二次是在今年五
      、六月間，第三次就是警方查獲這一次，我只是負責中間
      聯繫，毒品要上岸前辛○○會打電話給我，要我準備該次
      走私毒品須付給辛○○等人載運的費用，然後我就通知「
      文龍」要他把錢準備好，毒品上岸時辛○○會告訴我交貨
      的地點，我會告訴「文龍」地點，他會帶錢過去，由辛○○把毒品放在一輛白色的ＴＯＹＯＴＡ的轎車上，然後將
      該車停在約定的地點，由「文龍」將該車開走並取走毒品
      後，再將載運毒品的工錢放在該車車內並開回原停放的地
      點，再叫辛○○去開走，彼此都沒有碰到面；毒品是從北
      韓載運來的，貨主應是「文龍」及綽號「阿彬（劉自彬）
      」；我應該是以0000000000號之行動電話打電
      話秘書呼叫「文龍」；都是由「文龍」告訴我載運毒品的
      費用是多少後，再由我告訴辛○○；我是抽辛○○運送毒
      品工錢的一成，毒品順利交於「文龍」後，他們也會給我
      一些「跑路工」，至警方查獲為止，我個人共獲利二百多
      萬元；運送毒品的ＡＷ─七三七二號白色ＴＯＹＯＴＡ自
      小客車，是辛○○拿別人的
      慶北路四段的「忠外車行」購得的；我是打000000
      0000、0000000000號行動電話與辛○○聯
      絡；九十一年六月初，事前「文龍」約我到臺北市○○○
      路旁告訴我接運毒品之時間、地點，叫我轉告辛○○....
      毒品上岸後，辛○○通知我，我再通知「文龍」至我們事
      前約定之地點月眉路，後因「文龍」路不熟，改在港區碼
      頭陽明貨櫃停車場，由白色豐田自小客車ＡＷ─七三七二
      號載運毒品停放附近，由「文龍」開走去藏放毒品後，再
      開回原地停放，我和辛○○在附近等待吃東西及廟裡拜拜
      ，等該車開回陽明貨櫃停車場後就各自開車離開，本次我
      所得代價是一百萬元，由「文龍」約我在臺北市市○○道
      合作金庫前將現金一百萬元交給我，另一次即被警方查獲
      這一次，致未獲酬勞，當時「阿彬」是含糊說是「藥仔（
      安非他命）」，我雖然不知道確實載運之毒品種類為何，
      但知道是非法之毒品等語（見原審第一卷第一六二頁至第
      一七二頁警訊筆錄）。
    2.被告辛○○於警詢時、檢察官偵查中及原法院審理時亦分
      別供承走私毒品情事，並稱：於九十一年三月中旬，洽購
      順吉發漁船，因機器老舊，常故障須修理，且積欠親友大
      筆資金，恰有友人綽號「阿國（戊○○）」提議有某金主
      從北韓購買海洛因毒品，要找船載運，約定我派船載運地
      點為北緯三十八度、東經一二五度，事成我可分二百萬元
      ，我於九十一年六月初，由船長呂基萬出港載運，並告訴
      船長呂基是載運ＭＤＭＡ，且僱用壬○○代為看守話機負
      責聯絡事宜，且由綽號「阿成（乙○○）」所指定之漁船
      接駁，而順利載運海洛因四箱，我分二百萬元（由戊○○
      於六月中旬時在基隆孝一路路旁以現金交付給我），我付
      給船長呂基萬及船員五十萬元，給看守話機之壬○○十萬
      元，此次亦同，但於七月二日凌晨四、五時為警查獲；我
      有一條船順吉發，戊○○要用我的船，委託我到北韓（海
      域）北緯三十八度、東經一二五度地方去載運此次查獲之
      毒品，我分二百萬元，我們用ＳＳＢ無線電台聯絡，話機
      是壬○○在顧，順吉發之船長是我委託呂基萬去的，我有
      說是ＭＤＭＡ，他（呂基萬）拿五十萬元（連船員），壬○○拿十萬元，戊○○開黑色賓士車與我碰面，另有輛白
      色車（放走私之毒品），他會帶人來將該車開走；戊○○
      從頭到尾都說是搖頭丸，不然價格怎麼談；伊有向乙○○
      講是搖頭丸；當時戊○○說要到北緯三十八度、東經一二
      五度地方去載，我拿二百萬元，我們用ＳＳＢ無線電台聯
      絡，話機是壬○○在顧，船長我委託呂基萬去的，我有說
      載ＭＤＭＡ，他（呂基萬）連船員拿五十萬元（扣除成本
      後，呂基萬至少可得十萬元），壬○○十萬元；九十一年
      五月（也來號）是乙○○叫我運輸的；戊○○只有告訴我
      有東西要載，是到現場劉自彬告訴我有二、三箱ＭＤＭＡ
      要載，有二、三百萬元的酬勞，我只是跟他們在咖啡廳見
      面，這次約定要給我二百萬元，是他們通知戊○○來找我
      ，我沒告訴壬○○載運的是什麼東西」等語。
    3.被告乙○○於警詢時、檢察官偵查中分別亦供承走私毒品
      ，稱：我的綽號是阿成、透抽，警方查扣之海洛因磚是綽
      號阿才（辛○○）的男子叫我幫他運送的；... 確切數量
      我不清楚，我只知道共有三個紙箱，裡面裝多少塊海洛因
      磚我就不清楚了；因為阿才告訴我說他有一個朋友要以漁
      船走私海洛因毒品入台，因此要我代他尋找漁船，我因為
      認識丙○○所以才叫他載毒品的；今年（九十一年）六月
      底，阿才說他會先安排一艘漁船前往北韓載海洛因毒品，
      返回途中就要丙○○駕駛「協滿十八號」漁船到公海接駁
      毒品返台；這兩艘漁船是由丙○○先選定一個頻率寫在紙
      上交給我，我再拿給阿才，阿才再拿給前往北韓的這艘漁
      船，作為兩艘漁船間的聯絡；阿才有個弟弟，平日都由他
      在租住的大樓內以無線電或衛星電話聯絡前往北韓載運毒
      品的漁船（代號阿才，上開租住處的基地代號亦是阿才）
      ，也以無線電聯絡「協滿十八號」漁船（代號阿順）；走
      私海洛因毒品的代價，我是一趟一百萬元，丙○○一趟二
      百萬元；阿才並不是真正的貨主，他另有一個朋友才是貨
      主，錢是約定在我將毒品交給阿才後一個小時內，他會將
      所有的工錢，包括給丙○○的工錢都交給我，錢應該不是
      他出的；我大概在今年（九十一年）的五月份左右開始走
      私毒品，共走私載運二次，種類在約定時都是講安非他命
      和ＭＤＭＡ；第一次大約在五月份左右，數量為十八、九
      箱，第二次就是為警查獲這次為三箱，二次都是我和阿角
      （少年曾ＯＯ）一起去深澳漁港自走私載運毒品漁船「協
      滿十八號」處接得毒品；「協滿十八號」漁船是五月底及
      為警查獲這次，在中途自「順吉發號」漁船接駁載運毒品
      ，船長為丙○○，船員都大陸漁工；七月二日為警查獲之
      海洛因磚是在白色自用小客車上查到的，是我叫他們（少
      年黃ＯＯ、曾ＯＯ）載的，是向「協滿十八號」漁船載過
      來的，是阿才（辛○○）叫我去載的，他說要我找船載運
      毒品，不過他當時是講要載安非他命，並非一級海洛因；
      船是我幫他找的，我有說是要載安非他命，價錢我說這一
      趟二百萬元，去公海接貨，用無線電與載運的母船聯絡，
      頻率是丙○○先選，我再交給辛○○，我有指認阿才就是
      辛○○」云云。
    4.被告丙○○於警詢時、檢察官偵查中及原審法院審理時已
      供承走私毒品，並稱：乙○○是我堂哥，幫乙○○走私毒
      品共三次，乙○○於農曆三月十三日（四月二十五日）左
      右找我幫忙載運東西，說有暴利可以賺；... 我後來答應
      他；我都是用ＳＳＢ無線電與岸上無線電代號阿才的男子
      約定經緯度及時間後，就會有一艘漁船至該地會合，然後
      就船頭對船頭，並以繩索固定後，毒品用箱子裝運並以繩
      子拉過來後放在漁船的後艙，我叫大陸漁工負責搬運貨物
      ，我在駕駛艙內，不想讓對方看到，過程時間大概五至十
      分鐘等語。
    5.被告壬○○於警詢時、檢察官偵查中及原法院審理時分別
      供稱：大約於九十一年二至三月間，在（基隆）新豐街三
      一四號十五樓受辛○○邀請看顧及ＳＳＢ無線電台及接聽
      衛星電話，紀錄由外海漁船，大船的呼叫名字是阿吉，小
      船的呼叫名字是阿順，所報回之船位，並引導兩條船碰頭
      ，代價為十萬元；... 只知所載運的貨物是走私物品，到
      了（同年）三、五月間，辛○○就搬家到（基隆市○○○
      路八十號十五樓之一，新豐街到麥金路期間總共出海好像
      是二、三次作業成功；戊○○我們都叫他阿國，呂基萬我
      都叫他船長、老仔或刺規，辛○○大家都叫他阿銘；是戊○○來找我大哥辛○○，要他去找漁船，說要出去載貨，
      所以毒品（警方查獲之海洛因磚）是他的，因此辛○○就
      找呂基萬，叫他駕駛「順吉發號」漁船到北韓載運「貨」
      ，半途再接給另一艘漁船走私入台，由我負責以衛星電話
      及ＳＳＢ無線電聯絡這兩艘漁船，使他們知道彼此位置，
      以便於「貨」的接駁，所以警方這次查獲的毒品是呂基萬
      駕駛「順吉發號」漁船到北韓載的；接駁的漁船應該是綽
      號阿成的乙○○安排的，因為當初在基隆新豐街一間卡拉
      ＯＫ，他（乙○○）跟辛○○說要叫另一艘漁船作為接駁
      ；代號阿順是接駁的漁船，前往北韓接貨的「順吉發號」
      漁船代號阿吉，我本身代號阿才，都是辛○○來告訴我一
      些無線電頻率，衛星電話也是辛○○拿來給我用的，作為
      與「順吉發號」船長呂基萬聯絡，我替戊○○、辛○○看
      守及聯絡走私毒品漁船無線電之代價，每一趟漁船來回是
      十萬元，我最初不知道，後來猜想是ＭＤＭＡ，「順吉發
      號」漁船及船長呂基萬替戊○○前往北韓載運二至三次毒
      品；我綽號阿頭，七月二日為警查獲之海洛因磚，我大哥
      （辛○○）沒說，我猜可能是ＭＤＭＡ，是順吉發去北韓
      載的，中間交給阿順的漁船，我都用話機和他對喊，順吉
      發的話機壞了，我都用衛星電話和他談，貨是戊○○的，
      我可以拿十萬元；我有問辛○○，但辛○○只有搖頭給我
      看，所以我認為是載ＭＤＭＡ」等語。
    6.另查已判決確定之被告呂基萬於警詢時、檢察官偵查中分
      別供稱：我駕駛順吉發漁船，擔任發令者及拉網工作，最
      近一次出海是今年（九十一年）六月十七日從萬里漁港報
      關出海，船上有大車（輪機長）綽號西祈仔、船員綽號酒
      空和仔，另有大陸船員，順吉發有一台黑色的ＳＳＢ，往
      北航行至某海域有自另一艘船接運物品上船，於返回途中
      再接駁給其他漁船，辛○○是我老闆；六月十七日是辛○○叫我快點出去（出海），有叫我去（北緯）三十八度那
      兒接東西，我有看到炮艦等語。
    7.被告戊○○、乙○○、丙○○、辛○○、壬○○、呂基萬
      之前揭供述就其等如何私運毒品入境、及其等之分工、受
      有報酬等基本犯罪事實互核大致相符，與另證人翁西祈、
      陳錦德、汪亞福、王建成、王建安、劉宗桂、劉飛、王
      俊輝、謝東麗、黃００、曾００、趙家輝（警員）、甲○○（警員）、杜蓮招、邱群傑律師、吳滄雄（警員）分別
      於警詢時、檢察官偵查中原法院審理時所證述之情節，又
      相一致；並有通訊監察譯文多份、臺灣基隆地方法院少年
      法庭裁定二份、行政院海岸巡防署海洋巡防總局第一（基
      隆）海巡隊九十一年七月二日之採證照片二十張、車籍作
      業系統－查詢認可資料二紙、進出港安檢紀錄十四頁、陳
      錦德、劉宗桂、王俊輝、劉飛、謝東麗、王建安之勞務
      證、「順吉發號」漁船及「協滿十八號」漁船之行政院農
      業委員會漁業執照、檢查證書、進出港檢查表、檢察官九
      十一年七月十九日對於「協滿十八號」漁船之勘驗筆錄、
      本院辦理刑案電話查詢登記表、被告辛○○、壬○○及證
      人王建成之自白書、被告戊○○於九十一年七月九日檢察
      官偵查中經警方借提訊問時之筆錄各一份附卷可稽。且上
      開車牌號碼為三Ｎ─七八六八號之黑色自用小客車及車牌
      號碼為ＡＷ─七三七二號之白色自用小客車，於案發後經
      內政部警政署刑事警察局勘查採證、化驗計採獲可資比對
      指紋二十一枚、經比對結果，其中十六枚指紋，均與該局
      檔存乙○○指紋卡之指、掌紋相符之事實，亦有該局九十
      一年七月十二日刑紋字第０九一０一八二六七０號鑑驗書
      一份在卷足憑。復有上開海洛因磚一百九十八塊（驗後淨
      重計七萬零四百九十六．一０公克，供研究領用後淨重計
      七萬零四百六十五．三六公克）及如附表一所示之物扣案
      可佐，該海洛因磚一百九十八塊（白色塊磚十一袋）經送
      請法務部調查局鑑驗結果，認均含有第一級第六項毒品海
      洛因成份，（驗後）淨重計七萬零四百九十六．一０公克
      ，純度百分之八十二．六二等情，亦有該局九十一年七月
      二十九日調科壹字第０六０００六三四五號鑑定通知書一
      份附卷可稽。又上開海洛因磚一百九十八塊（驗後淨重計
      七萬零四百九十六．一０公克），嗣經行政院海岸巡防署
      依規定經臺灣板橋地方法院檢察署及法務部之准許，而分
      別於九十一年十二月十九日、九十二年七月十六日向法務
      部調查局領用一０公克、一０．七四公克，有法務部調查
      局九十二年一月二十八日、九十二年七月二十二日函及所
      檢附之收據各一份附卷可稽（原審卷四第一六二公頁、第
      一六四頁，卷五第二二九、二三０頁）。又內政部刑事警
      察局依規定經法務部同意，而於九十三年十二月十六日向
      法務部調查局領用十公克，有該局九十三年十二月十七日
      函（附本院第一卷）在卷可稽，尚餘淨重計七千零四百六
      十五．三六公克，附此敘明。被告等之前揭供述應與事實
      相符，可以採信。
  (二)被告戊○○、乙○○雖辯稱：渠等於警詢時之自白係因遭警
    刑求毆打未成傷或恐嚇而來；被告丙○○亦否認其於九十一
    年七月二十三日警訊自白之任意性，辯稱當時係怕被打，怕
    漁船被沒收才為不實之自白。被告辛○○、壬○○均辯稱於
    警局被恐嚇，而為不實之自白，檢察官偵訊時係延續警訊時
    之恐嚇，而否認警、偵訊自白之證據能力。又證人己○○於
    本院審理中證稱，九十一年七月二日在警局，警員有要被告
    辛○○承認運輸第一級毒品，否則要辦她云云。證人丁○○
    於本院審理中證稱九十一年七月二十三日至警局見丙○○，
    丙○○表示警察叫丙○○配合承認，並恐嚇丙○○不要以為
    船回了，船還是可以拿回去云云。壬○○並主張卷附之自白
    書係不實的，之前寫有二份，都被警員甲○○認為不滿意而
    丟棄云云。然查，證人即承辦本案之員警趙家輝、甲○○、
    吳滄雄在原法院審理時均到庭結證稱：並未對被告戊○○、
    乙○○有任何毆打或恐嚇之行為，製作筆錄時亦未見被告戊○○、乙○○有任何被毆打或恐嚇之狀況等語。甲○○於本
    院審理中亦當庭否認被告前揭所辯另有被丟棄之自白書及恐
    嚇被告承認犯罪等情；另經原審依職權向內政部警政署刑事
    警察局函查結果，經該局函覆略以：該案係組長趙家輝接獲
    線報，報請臺灣板橋地方法院檢察署吳宗光檢察官指揮偵辦
    ，並准對辛○○等主嫌持用之行動電話實施通訊監察，監察
    中發現渠等涉有自北韓走私海洛因毒品來台販售之不法情事
    ，相關涉嫌該案之通訊監察譯文、檢舉筆錄及有關資料已經
    趙員應訊時，庭陳承審法官；又該案嫌犯訊問全程皆有錄音
    ，林、杜二嫌稱警訊時遭刑求（恐嚇或毆打）才坦承犯行一
    節，尚查無佐證資料等語，有該局九十一年十二月六日刑督
    字第０九一０三一九０四九號函一份附卷可稽（原審卷四第
    一二二頁）。且乙○○、戊○○二人羈押於看守所時，亦未
    見有內外傷之情形，有臺北看守所九十一年十一月二十八日
    函及其二人之檢查紀錄表在卷可稽（原審卷四第一一八至一
    二０頁）。參以：(1)被告戊○○在迭次偵、審中，就其共謀
    私運毒品進入國內而於九十一年七月二日為警查獲之事實均
    坦承不諱，對此明確之事實衡情當無刑求逼供之必要。(2)被
    告辛○○於原法院審理時亦供稱九十一年七月十日之警詢時
    筆錄內容屬實，警察說他們有掌握到情報，所以我才承認等
    語。(3)至於證人庚○○在本院審理中到庭供證：（九十一年
    ）七月十一日有去看乙○○，是下午四、五點的時候，律師
    打電話給我，說要讓我看乙○○等語，及丁○○於本院亦證
    稱於九十一年七月二十三日至警局見丙○○等情，縱為屬實
    ；然此僅得認警方於訊問時有違偵查不公開之規定，尚不足
    以認定有非法取供之情事；且更得反證警方未為刑求逼供，
    否則何以敢讓被告與親友會面。此外本院又查無被告戊○○
    、乙○○、丙○○、辛○○、壬○○於警訊中之供述或自白
    書係出於非法取供之相關資料，則被告等所辯：渠等於警詢
    時之自白係因遭警刑求毆打未成傷或恐嚇而來乙節，自不足
    採。
  (三)又查，海洛因、安非他命及ＭＤＭＡ（俗稱搖頭丸或快樂丸
    ）分別係經行政院公告屬八十七年五月二十日公布施行，於
    同年五月二十二日生效之毒品危害防制條例第二條第二項第
    一、二款所規定之第一、二級毒品，不得運輸及持有，且係
    經行政院公告之管制進出口物品，不得私運管制物品進口，
    近年來經政府透過各種管道大力宣導及報章雜誌及電視、電
    腦網路之報導，一般人均可得而知，對於欲從事違法走私、
    運輸上開毒品之人而言，更是清楚走私、運輸上開不同毒品
    之刑責、上開不同毒品之價值及走私、運輸上開不同毒品可
    得之報酬有輕重、高低、多寡之不同，則衡情，欲以相當代
    價參與違法走私、運輸毒品之人，至愚亦絕不可能在不清楚
    所參與違法走私、運輸之毒品係屬何種毒品（海洛因或安非
    他命或ＭＤＭＡ）之情況下，貿然答應參與。本件被告辛○○、乙○○既均已自白係走私、運輸海洛因，且有九十一年
    七月二日經警查獲之海洛因磚一百九十八塊扣案可佐，而被
    告戊○○、丙○○、辛○○、乙○○就事實欄三、四部分所
    約定之代價均為二百萬元，事實欄三部分，戊○○復再向貨
    主取得一百萬元，金額不小，豈有不知渠等所走私、運輸之
    毒品係海洛因之理？由此足認，被告戊○○、乙○○、丙○○、辛○○就如事實欄所示之犯行，均係明知係走私、運輸
    海洛因。另查呂基萬所約定之代價雖為五十萬元，但尚須扣
    除油料、船上伙食及船員薪資等成本，且依被告辛○○所言
    ，扣除成本後，呂基萬至少可得十萬元。而被告壬○○之約
    定代價為十萬元，其二人之代價相仿，且均與被告戊○○、
    乙○○、丙○○、辛○○之代價相差甚遠。再者，依據被告
    壬○○所為之上開辯解，參酌被告辛○○於警詢時、檢察官
    偵查中、原審法院及本院審理時均一再堅稱其有告訴呂基萬
    係ＭＤＭＡ，及被告壬○○亦於警詢時、檢察官偵查中及法
    院審理時一再堅稱其係猜測可能是ＭＤＭＡ等情，應認被告
    壬○○確係誤以為渠等所參與走私、運輸之物品係ＭＤＭＡ
    ，並非海洛因；否則，何以被告壬○○與呂基萬之代價相仿
    ，且與被告戊○○、乙○○、丙○○、辛○○之代價相差甚
    遠？且被告壬○○顯然預見其所欲參與走私、運輸之物品係
    ＭＤＭＡ等情之發生，而其發生並不違背其本意，致有如事
    實欄所示之犯行至明。
  (四)被告戊○○雖又辯稱: 於九十一年七月九日檢察官偵查中經
    警方借提訊問時，經檢察官同意，於該署追查同案被告劉自
    彬、「阿龍」等人涉嫌販賣及運輸毒品案件中，供述與該案
    案情有重要關係之犯罪事證，因而使檢察官得以追訴共犯劉
    自彬販賣及運輸毒品之犯嫌，依證人保護法第十四條之規定
    ，應減輕其刑云云。經查，被告戊○○此部分之辯解雖據證
    人即警員趙家輝於原法院審理時到庭結在卷，然所謂「經檢
    察官同意」乙節已為承辦檢察官吳宗光否認（見檢察官上訴
    書），觀諸警方於九十一年七月九日提訊問戊○○之筆錄，
    亦無列為保護證人之相關記載；則警員趙家輝於原法院審理
    時所為此部分之證言尚難信為真實，此部分被告戊○○之辯
    解亦無可採。至於，被告辛○○雖亦於警詢時供出共犯劉自
    彬，惟因與證人保護法第十四條第一項所規定須經檢察官同
    意之要件並不相符，復與毒品危害防制條例第十七條所規定
    之「供出毒品來源，因而破獲」亦相不符，業據證人即警員
    甲○○到庭證述明確，且為被告辛○○所不爭執；故被告辛○○部分同無任何減刑規定之適用，附此敘明。
  (五)按證人或被告之陳述，有部分前後不符，或相互間彼此歧異
    ，何者可採，應由法院衡酌情理予以斟酌認定，以為證據之
    取捨，非謂一有不符或矛盾，即應認其全部均為不可採信。
    查本件被告等人對前開有共同私運毒品入境之基本事實，已
    分別供陳在卷，雖其等就運輸之次數、所得報酬金額、甚至
    運輸毒品之數量等前後所供，或彼此之間，不無歧異之處，
    而未完全相符，惟查其等為前後不一或互相歧異之供陳，或
    係因時間經過，記憶遞減，致無法為完全之陳述，或因為卸
    責而避重就輕，致為前後不同之陳述，甚或為干擾偵查審判
    ，故為不實不一致之陳述，不一而足，因之，自不能以被告
    等就犯罪情節有前後不一、互相歧異，即認其等之全部對犯
    罪事實之自白，即均不可採。本院依審理所得，綜合全部卷
    證資料，而為如前之認定，認被告等確有本件之前開犯罪事
    實，被告之辯護人以被告等前後所陳不一，斤斤置辯，而主
    張被告等不利之自白均非事實云云，而否認犯罪，自無可採
    信。
  (六)綜上所陳，被告戊○○、乙○○、丙○○、辛○○、壬○○
    所為之上開辯解，均無足採。本案事證明確，被告戊○○、
    乙○○、丙○○、辛○○、壬○○之犯行均堪以認定。
二、查，海洛因、安非他命及ＭＤＭＡ（俗稱搖頭丸或快樂丸）
    分別係毒品危害防制條例第二條第二項第一、二款所規定之
    第一、二級毒品，不得運輸及持有，且係經行政院公告之管
    制進出口物品，不得私運管制物品進口。核：
  (一)被告壬○○於九十一年五月八日至同年月二十二日，走私、
    運輸第二級毒品安非他命，所為均係犯毒品危害防制條例第
    四條第二項之運輸第二級毒品罪及懲治走私條例第二條第一
    項之私運管制物品進口罪。被告運輸第二級毒品安非他命前
    後之持有第二級毒品安非他命之低度行為，應各為其運輸之
    高度行為所吸收，均不另論罪。被告戊○○、乙○○、丙○○、辛○○、壬○○與王建成及綽號「文龍」之不詳姓名成
    年男子間，互有犯意聯絡及行為分擔，均為共同正犯。被告
    壬○○自外國、公海海域走私、運輸第二級毒品來台，係一
    個運輸行為同時觸犯運輸第二級毒品罪及私運管制物品進口
    罪，為想像競合犯，應依刑法第五十五條之規定從一重之運
    輸第二級毒品罪處斷。
  (二)次按共同正犯之所以應對其他共同正犯所實施之行為負其全
    部責任者，以就其行為有犯意之聯絡為限，若他犯所實施之
    行為，超越原計劃之範圍，而為其所難預見者，則僅應就其
    所知之程度，令負責任，未可概以共同正犯論，最高法院五
    十年台上一０六０號著有判例。被告戊○○、乙○○、丙○○、辛○○、壬○○於事實三、四所示走私、運輸第一級毒
    品海洛因；其中被告戊○○、乙○○、丙○○、辛○○所為
    ，均係犯毒品危害防制條例第四條第一項之運輸第一級毒品
    罪及懲治走私條例第二條第一項之私運管制物品進口罪。至
    於，被告壬○○客觀上雖亦係走私、運輸第一級毒品海洛因
    ，惟被告壬○○主觀上係將海洛因誤以為係ＭＤＭＡ而參與
    實施犯行，其證據及理由業如前述，則依上開判例意旨及本
    於「罪疑唯輕」原則，運送毒品部分均應僅論以較輕之毒品
    危害防制條例第四條第二項之運輸第二級毒品罪，私運物品
    進口部分則仍論以懲治走私條例第二條第一項之私運管制物
    品進口罪。公訴意旨認被告壬○○運送毒品部分均係犯毒品
    危害防制條例第四條第一項之運輸第一級毒品罪，尚有未洽
    ，其起訴法條均應予變更。被告戊○○、乙○○、丙○○、
    辛○○、壬○○等運輸毒品前後之持有毒品之低度行為，均
    應為其運輸之高度行為所吸收，不另論罪。被告戊○○、乙○○、丙○○、辛○○、壬○○、呂基萬與劉自彬及綽號「
    文龍」之不詳姓名成年男子間，互有犯意聯絡及行為分擔，
    均為共同正犯。再查，被告乙○○利用不知情之少年黃ＯＯ
    、曾ＯＯ載運第一級毒品海洛因，為間接正犯。因為此部分
    之罪之最低本刑為無期徒刑，故毋庸再依少年及兒童福利法
    第七十一條第一項之規定加重其刑。又少年黃ＯＯ、曾ＯＯ
    （均業經臺灣基隆地方法院少年法庭裁定不付審理）均係在
    不知情之情況下參與犯行，其二人均無犯意可言，公訴人認
    渠等為共同正犯及公訴人漏未將劉自彬列為共同正犯，均有
    未洽。被告戊○○、乙○○、丙○○、辛○○自外國、公海
    海域走私、運輸第一級毒品來台，均係一個運輸行為同時觸
    犯運輸第一級毒品罪及私運管制物品進口罪，為想像競合犯
    ，應依刑法第五十五條之規定從一重之運輸第一級毒品罪處
    斷。被告壬○○、呂基萬自外國、公海海域走私、運輸第二
    級毒品來台，係一個運輸行為同時觸犯運輸第二級毒品罪及
    私運管制物品進口罪，為想像競合犯，應依刑法第五十五條
    之規定從一重之運輸第二級毒品罪處斷。
  (三)被告戊○○、乙○○、丙○○、辛○○先後二次運輸第一級
    毒品海洛因犯行，被告壬○○先後三次運輸第二級毒品安非
    他命犯行，其時均為間緊接，罪名相同，顯係基於概括犯意
    而為，為連續犯，應分別依連續犯之規定論以一罪，並加重
    其刑（其中運輸第一級、第二級毒品罪之法定刑為死刑或無
    期徒刑部分，依刑法第六十四條第一項及第六十五條第一項
    之規定則均不得加重）。另查毒品危害防制條例於九十二年
    七月九日經修正公布全文，於九十三年一月九日施行，惟該
    條例第四條第一項、第二項之犯罪構成要件、法定刑均未修
    正，故本件不生新舊法比較適用問題，附此敘明。
  (四)被告壬○○所犯如犯罪事實欄二、三所載之犯行，被告戊○○、乙○○、丙○○、辛○○、呂基萬所犯如犯罪事實欄三
    所載之犯行，雖未經檢察官起訴，然此部分核與已起訴部分
    ，有連續犯之關係，屬裁判上之一罪，故本院得併予審判（
    被告戊○○、乙○○、丙○○、辛○○經起訴之罪名為運輸
    第一級毒品罪，本院亦認其等所犯為運輸第一級毒品罪，而
    犯罪事實欄二所載之犯行為運輸第二級毒品罪，故此部分非
    起訴效力所及）。又查，如附表二編號(三)移送意旨所載之犯
    行，已併予審判（即如本判決犯罪事實欄三所載之犯行），
    附此敘明。
  (五)被告辛○○前曾因犯傷害案，經臺灣基隆地方法院於八十六
    年五月十五日判處有期徒刑四月，於八十六年七月十一日易
    科罰金執行完畢，有本院被告全國前案紀錄表在卷可稽，其
    於五年以內再犯本件有期徒刑以上之罪，為累犯，上開運輸
    第一級毒品罪之法定刑為死刑或無期徒刑，依刑法第六十四
    條第一項及第六十五條第一項之規定則不得加重。
三、原審以被告等罪證明確，據以論罪科刑，固非無見。惟查，
    原判決並未明確說明被告戊○○在運送毒犯中之分工及各共
    犯之結構，自有未當。又事實欄二部分，被告丙○○所駕「
    協滿十八號」漁船載運毒品，係於九十一年五月二十二日二
    十一時五十五分許入港，有漁船進出港安檢紀錄表可稽，且
    被告丙○○於本院亦稱「協滿十八號」漁船係於九十一年五
    月二十二日入港，原判決認係九十一年五月十七日入港，亦
    有未合。又海巡署除於九十一年十二月十九日領取扣案之第
    一級毒品海洛因一０公克外，復於九十二年七月十六日再領
    取一０．七四公克供研究之用，原判決就該已領取供研究用
    之一０．七四公克海洛因併予宣告沒收銷燬。且對如事實二
    、三部分被告等運輸之毒品應否沒收，亦未於判決理由說明
    ，均有違誤。被告乙○○、丙○○、辛○○、壬○○之上訴
    意旨否認犯罪，被告戊○○指摘原審量刑過重；及檢察官之
    上訴意旨認被告壬○○應係犯運輸第一級毒品罪，暨原審量
    刑過輕為由指摘原審判決不當，雖均無理由；然指摘戊○○
    不適用證人保護法部分，則為有理由。原判決既有可議，自
    無可維持，應由本院將原判決關於戊○○、乙○○、丙○○
    、辛○○、壬○○部分撤銷改判。爰分別審酌被告戊○○、
    乙○○、丙○○、辛○○、壬○○之品行、智識程度、生活
    狀況，渠等均值青壯之年，犯罪動機或因負債或家計所迫，
    或因一時貪念，不思循正途謀生，竟為謀巨額之不法所得，
    而有如事實欄所示之走私、運輸第一、二級毒品犯行，嚴重
    戕害他人身心健康，危害社會治安及腐蝕國家根基，且其走
    私、運輸第一、二級毒品之數量相當巨大，惟念及渠等對重
    典之認識未夠深切，且其中第一級毒品海洛因磚即一百九十
    八塊部分於入台上岸後即遭警予以全部查扣，而未及流入市
    場擴散，且被告乙○○、辛○○業於警詢時供認犯行，其餘
    被告雖未直接坦承犯行，惟仍間接坦認渠等於走私、運輸時
    即已知或懷疑係毒品或第二級毒品之態度等一切情狀，分別
    量處如主文所示之刑，並各依其犯罪嚴重戕害他人身心健康
    ，危害社會治安及腐蝕國家根基之性質，併予宣告褫奪公權
    如主文所示之刑。公訴意旨雖以：被告等人均值青壯之年，
    本應循正途謀生，詎為圖謀暴利，竟泯滅良知，自國外走私
    大量第一級毒品進口，渠等所為不僅戕害國民之健康，腐蝕
    國家之根基；且六人自查獲時，對所涉案情均閃爍其詞，顯
    無悔意；上開六人如不與社會永久隔離則不足維護法律之尊
    嚴，保障社會之安定，故均請從重量處死刑，並宣告褫奪公
    權終身，以昭炯戒云云。惟查，被告戊○○、乙○○、丙○○、辛○○、壬○○所犯之罪（其中被告壬○○部分，實際
    上所犯之罪，均較起訴之罪為輕，且均經本院依法變更起訴
    法條）及渠等應受科處之刑，其證據及理由均業如前述，是
    公訴人之求刑，尚有未洽，併予明。
四、扣案之海洛因磚一百九十八塊（驗後淨重計七萬零四百九十
    六．一０公克，供研究領用後淨重計七萬零四百六十五．三
    六公克，不含包裝），均係查獲之毒品，不問屬於犯人與否
    ，均應依毒品危害防制條例第十八條第一項前段之規定宣告
    沒收銷燬。又扣案如附表一所示之物，均係被告所有供其與
    本件其他共同被告共同犯本件之罪所用之物，業據渠等一致
    供明在卷，均應依同條例第十九條第一項之規定宣告沒收。
    至其餘扣案之如附表三所示之物及扣案被告丙○○所使用為
    其父丁○○所有之行動電話（含門號0000000000
    ）一具、ＳＳＢ高頻漁業無線電台二台，均非供犯本件之罪
    所用之物，其中被告乙○○所有如附表三編號一所示之現鈔
    一百八十九萬九千元，亦並非因犯本件之罪所得之財物，業
    據被告供明及證人蕭明欽到庭結證明確，故均不予沒收。又
    如事實欄二之犯罪所得二百萬元，如事實欄三之犯罪所得三
    百萬元，如事實欄四之犯罪所得二百萬元，於各共犯之結構
    間，均應依同條例第十九條第一項之規定宣告沒收之，如全
    部或一部不能沒收時，以其財產抵償之。另查如事實欄二、
    三所載，被告等運輸之安非他命及ＭＤＭＡ第二級毒品十九
    箱，及第一級毒品海洛因四大箱，已由乙○○分別轉交他人
    ，均未扣案，而以運輸入境迄今，已時逾二年半，衡情應已
    由不詳姓名之後手轉售他人非法施用，而不存在，故亦無從
    對此宣告沒收銷燬，附此敘明。
五、公訴意旨另以: 被告戊○○與「阿龍」為貪圖販售毒品可獲
    致龐大利益，明知海洛因係經行政院公告管制進出口物品，
    竟仍共同基於走私第一級毒品海洛因之犯意聯絡。謀議共同
    自北韓地區購買第一級毒品來台販售圖利。二人遂於九十一
    年六月間即基於分工，先由「阿龍」提供資金及與北韓方面
    毒販聯繫購買毒品，而被告戊○○則安排後續之漁船走私、
    運輸接貨事宜。嗣後被告戊○○為將上開已購得之毒品走私
    、運輸來臺，遂以二百萬元代價，委請同案被告辛○○（綽
    號阿才）代為覓尋運輸之漁船及船員，進而有如事實欄三所
    示之犯行，因認被告戊○○亦涉有毒品危害防制條例第四條
    第一項之販賣第一級毒品罪嫌云云。惟查被告戊○○矢口否
    認有此部分之犯行，辯稱：伊並非海洛因之金主或貨主，伊
    只是居間介紹跑腿而已，其係受劉自彬、「阿龍」之委託而
    賺取酬勞（介紹費），並向同案被告辛○○要求分紅（即同
    案被告辛○○受劉自彬、「阿龍」委託之代價十分之一，尚
    未取得），伊與金主或貨主（劉自彬、「阿龍」）間，並無
    販賣海洛因之犯意聯絡等語在卷，核其所辯與同案被告辛○○、壬○○、乙○○於警詢時、檢察官偵查中及本院審理時
    所供述之情節相符，尚非無據，公訴意旨，尚有誤會。此外
    ，復查無其他積極之證據足以證明被告戊○○有此部分之犯
    行，因公訴人認此部分與本件上開論罪科刑部分具有牽連犯
    之裁判上一罪關係，故不另為無罪之諭知。
六、
  (一)臺灣板橋地方法院檢察署九十三年度偵字第九二四七號（即
    九十二年度偵字第一六八九０號）移送併辦意旨略以：1.被
    告戊○○、辛○○、呂基萬另有如附表二編號(一)之犯行，2.
    被告乙○○、丙○○、辛○○另有如附表二編號(二)所示之犯
    行；均涉有毒品危害防制條例第四條第一項之罪嫌，且與
    本件上開論罪科刑部分之犯行有連續犯之裁判上一罪關係，
    而移送併辦云云。惟訊據被告呂基萬、戊○○、乙○○、辛○○均堅決否認有此犯行。
  (二)按被告或共犯之自白，不得作為有罪判決之唯一證據，仍應
    調查其他之證據，以察其是否與事實相符，刑事訴訟法第一
    百五十六條第二項定有明文。經查，被告呂基萬、戊○○、
    辛○○均否認有如附表二編(一)所示之犯行；而遍閱全卷，除
    其中被告辛○○於九十一年七月十日及九十一年七月十六日
    警詢時曾供稱：今（九十一）年元月份的那次走私毒品就是
    伊受僱於呂基萬，當時由他駕駛「穎昇八號」漁船去大陸福
    建省沙埕港載運三、四箱的毒品入台；第一次就是九十年十
    二月二十日左右，伊搭乘「穎昇八號」漁船從基隆漁港出港
    ，至福建的沙埕港載運毒品後，於九十一年一月二日左右將
    毒品丟給接駁的小船後，於九十一年一月三日返回原基隆漁
    港，船長為呂基萬云云外，並無其他證據足資證明被告呂基
    萬、戊○○、辛○○有此部分之犯行，此部分被告等之犯罪
    尚屬不能證明，而核與本案無裁判上一罪之關係。
  (三)次查，移送意旨所指被告乙○○、丙○○、辛○○所為如附
    表二編號(二)之行為，係涉犯毒品危害防制條例第四條第二項
    之罪嫌。而本案中被告乙○○、辛○○被起訴及受判決之罪
    名係同條例第四條第一項之罪，二罪名之犯罪構成要件並不
    相同，並無連續犯之裁判上一罪關係，本院自無從併予審理
    。
  (四)前述部分均應退回由原檢察官更為適法之處置。
據上論斷，應依刑事訴訟法第三百六十九條第一項前段、第三百
六十四條、第二百九十九條第一項前段，第三百條，毒品危害防
制條例第四條第一項、第二項、第十八條第一項前段、第十九條
第一項，懲治走私條例第二條第一項，刑法第十一條、第二十八
條、第五十六條、第五十五條、第四十七條、第三十七條第一項
、第二項，判決如主文。
本案經檢察官蔡薰慧到庭執行職務。
中　　華　　民　　國　　94　　年　　1 　　月　　25　　日
                  刑事第十五庭審判長法  官  蔡永昌
                                    法  官  陳榮和
                                    法  官  蔡國在
以上正本證明與原本無異。
如不服本判決，應於收受送達後十日內向本院提出上訴書狀，其
未敘述上訴之理由者並得於提起上訴後十日內向本院補提理由書
（均須按他造當事人之人數附繕本）。
                                   書記官   耿鳳君
中　　華　　民　　國　　94　　年　　1 　　月　　25　　日
附錄：本案論罪科刑法條全文
毒品危害防制條例第四條
製造、運輸、販賣第一級毒品者，處死刑或無期徒刑；處無期徒
刑者，得併科新臺幣一千萬元以下罰金。
製造、運輸、販賣第二級毒品者，處無期徒刑或七年以上有期徒
刑，得併科新臺幣七百萬元以下罰金。
製造、運輸、販賣第三級毒品者，處五年以上有期徒刑，得併科
新臺幣五百萬元以下罰金。
製造、運輸、販賣專供製造或施用毒品之器具者，處一年以上七
年以下有期徒刑，得併科新臺幣一百萬元以下罰金。
前四項之未遂犯罰之。
懲治走私條例第二條
私運管制物品進口、出口逾公告數額者，處七年以下有期徒刑，
得併科新臺幣三百萬元以下罰金。
以犯前項之罪為常業者，處三年以上十年以下有期徒刑，得併科
新臺幣五百萬元以下罰金。
第一項之未遂犯罰之。
第一項所稱管制物品及其數額，由行政院公告之。
附表一
編號　品名　　　　　　　　　　　數量　　　所有人
一　　ＳＳＢ高頻漁業無線電台　　一台　　　辛○○
二    衛星行動電話（含門號）　　二具　　　辛○○
三    走私路線海圖　　　　　　　十一張　　辛○○
四　　「順吉發號」漁船　　　　　一艘　　　辛○○
  　　（含ＳＳＢ高頻漁業
  　　　無線電台）
五　　衛星行動電話天線　　　　　一條　　　辛○○
六    ＮＯＫＩＡ８２１０        一具      辛○○
　　　行動電話（含ＳＩＭ卡）
七    ＮＯＫＩＡ３３３０　　　　一具      壬○○
　　　行動電話（含ＳＩＭ雙卡）
八    ＭＯＴＯＲＯＬＡ型        一具      戊○○
　　　行動電話（含ＳＩＭ卡）
九    ＴＯＰＬＵＸ型行動電話　　一具　　　乙○○
　　（含0000000000ＳＩＭ卡）
十    ＴＯＰＬＵＸ型行動電話　　一具　　　乙○○
　　（含0000000000ＳＩＭ卡）
附表二
(一)第一次為九十年十二月份，被告辛○○受被告戊○○之委託，
  由船長呂基萬駕駛「穎昇八號」漁船，自臺北縣萬里漁港出海
  前往大陸走私，載運四大箱毒品入台後交由戊○○販售。
(二)第二次於九十一年五月八日，被告辛○○受被告乙○○之委託
  ，由伊持「蔡正育」船員證，自臺北縣萬里漁港報關出海，欲
  駕駛「順吉發號」漁船至北韓載運安非他命和搖頭丸毒品入台
  ，因「順吉發號」漁船中途故障，被迫返港上架修復，遂於五
  月初以新臺幣一百二十萬元之代價，僱請王建成（另案偵辦）
  駕駛「也來號」漁船，共同前往北韓海域，自不知名船隻上載
  運四大紙箱之毒品（後分裝成十九箱），中途再由乙○○所安
  排之「協滿十八號」漁船，由被告即船長丙○○負責將毒品接
  駁走私入臺後，復由乙○○駕車前往接獲毒品後對外販售。
(三)第三次為九十一年五月底，辛○○再次受戊○○之委託，並由
  呂基萬駕駛「順吉發號」漁船前往北韓海域載得海洛因四大箱
  後返回至中途，同樣由乙○○安排丙○○所駕駛之「協滿十八
  號」漁船負責接駁入台，漁船返回深澳漁港後，再由乙○○駕
  駛由辛○○所提供之AW-7372號白色自小客車至船舶停靠處接
  得毒品，並將車子開至基隆市內約定之地點轉交予辛○○、戊○○二人。
附表三
┌──┬───────────┬───────┬─────┐
│編號│品名　　　　　　　　　│數量　　　    │ 註       │
├──┼───────────┼───────┼─────┤
│一  │ 新臺幣仟元鈔         │ 0000000元    │乙○○所有│
├──┼───────────┼───────┼─────┤
│二  │乙○○彰化銀行        │一本          │乙○○所有│
│    │瑞芳分行存摺          │              │          │
│    │帳號00000000000000    │              │          │
├──┼───────────┼───────┼─────┤
│三  │乙○○印鑑章          │一枚          │乙○○所有│
├──┼───────────┼───────┼─────┤
│四  │陳國寶彰化銀行        │一本          │乙○○持有│
│    │新莊分行存摺帳號      │              │          │
│    │00000000000000        │              │          │
├──┼───────────┼───────┼─────┤
│五  │彰化銀行金融卡        │一片          │乙○○持有│
│    │帳號00000000000000    │              │          │
├──┼───────────┼───────┼─────┤
│六  │陳國寶印鑑章          │一枚          │乙○○持有│
├──┼───────────┼───────┼─────┤
│七  │MOTOROLA-268行動電話  │一具          │乙○○所有│
│    │含0000000000門號SIM卡 │              │          │
├──┼───────────┼───────┼─────┤
│八  │TOPLUX型行動電話      │一具          │乙○○所有│
│    │含0000000000門號SIM卡 │              │          │
├──┼───────────┼───────┼─────┤
│九  │NOKIA8310型行動電話   │一具          │乙○○門號│
│    │含0000000000門號SIM卡 │              │          │
├──┼───────────┼───────┼─────┤
│十  │充電器                │一組          │辛○○所有│
├──┼───────────┼───────┼─────┤
│十一  │G-PLUS行動電話        │一具          │辛○○所有│
│    │含0000000000門號SIM卡 │              │          │
├──┼───────────┼───────┼─────┤
│十二  │韓國三星行動電話      │一具          │辛○○所有│
│    │含0000000000門號SIM卡 │              │          │
├──┼───────────┼───────┼─────┤
│十三  │PHILIPS型行動電話     │一具          │辛○○所有│
│    │含0000000000門號SIM卡 │              │          │
├──┼───────────┼───────┼─────┤
│十四  │MOTOROLA行動電話      │一具          │壬○○所有│
│    │含0000000000門號SIM卡 │              │          │
├──┼───────────┼───────┼─────┤
│十五  │基隆孝三路郵局存摺    │一本          │辛○○所有│
│    │帳號00000000000000    │              │          │
├──┼───────────┼───────┼─────┤
│十六  │華僑銀行基隆分行存摺  │一本          │辛○○所有│
│    │帳號00000000000000    │              │          │
├──┼───────────┼───────┼─────┤
│十七  │誠泰銀行基隆分行存摺  │一本          │辛○○所有│
│    │帳號000000000000      │              │          │
├──┼───────────┼───────┼─────┤
│十八  │ERICSSON型行動電話    │一具          │戊○○所有│
│    │含0000000000門號SIM卡 │              │          │
├──┼───────────┼───────┼─────┤
│十九  │NOKIA型行動電話       │一具          │戊○○所有│
│    │含0000000000門號SIM卡 │              │          │
├──┼───────────┼───────┼─────┤
│二十  │MOTOROLA型行動電話    │一具          │呂基萬所有│
│    │含0000000000門號SIM卡 │              │          │
├──┼───────────┼───────┼─────┤
│  │呂基萬漁船船員手冊    │一本          │呂基萬所有│
├──┼───────────┼───────┼─────┤
│  │翁西祈漁船船員手冊    │一本          │呂基萬持有│
├──┼───────────┼───────┼─────┤
│  │基隆九支郵局存摺      │一本          │呂基萬持有│
│    │戶名:呂林阿蘭         │              │          │
├──┼───────────┼───────┼─────┤
│  │基隆孝三路郵局存摺    │一本          │呂基萬持有│
│    │戶名:呂林阿蘭         │              │          │
├──┼───────────┼───────┼─────┤
│  │基隆市第二信用合作社  │一本          │呂基萬持有│
│    │存摺，戶名:呂林阿蘭   │              │          │
└──┴───────────┴───────┴─────┘